臺灣板橋地方法院刑事判決　　　　　　100年度簡上字第408號
上　訴　人
即　被　告　傅愛貞
上列上訴人即被告因賭博案件，不服本院100 年度簡字第2252號
中華民國100 年3 月30日第一審判決（聲請簡易判決處刑案號：
100 年度偵字第5653號），提起上訴，本院管轄之第二審合議庭
判決如下：
    主  文
上訴駁回。
傅愛貞緩刑貳年，緩刑期內付保護管束，並向指定之公益團體、
地方自治團體或社區提供陸拾小時之義務勞務。
    事  實
一、傅愛貞意圖營利，基於提供賭博場所及聚眾賭博之犯意，於
    民國一ＯＯ年二月六日上午十一時許起（聲請簡易判決處刑
    書誤載開始賭博之時間為同日下午二時三十分，應予更正）
    ，提供其承租位於新北市○○區○○街十五號一房屋作為賭
    博之場所，並以麻將、牌尺、骰子等賭具，聚集鄰居等不特
    定多數人前往上址賭博財物；而賭客賭博之方式，係其等輪
    流作莊，以每「底」新臺幣（下同）二百元，每「台」一百
    元，即自摸者，另三家則輸一「底」，加上台數之多寡計算
    應支付之金錢，並約定賭客自摸者，應支付抽頭金一百元予
    傅愛貞，並由傅愛貞於每「圈」向賭客收取抽頭金二百元。
    迨同日下午二時三十分許，適有賭客邱乾錦、黃宗生、黃金
    義、曹福祥等人正在上址賭博，為警當場查獲，並扣得傅愛
    貞所有之賭具麻將一副（內含牌尺四支，聲請簡易判決處刑
    書漏載，應予補充）、骰子三顆、搬風骰子一顆、上開賭客
    所有之賭資共三百五十元及賭客支付傅愛貞之抽頭金二百元
    。
二、案經新北市政府警察局土城分局移送臺灣板橋地方法院檢察
    署檢察官偵查後聲請簡易判決處刑。
    理  由
一、訊據被告傅愛貞對於上揭時、地意圖營利提供賭博場所及聚
    眾賭博之事實，於警詢及本院審理中坦承不諱，核與證人即
    賭客邱乾錦、黃宗生、黃金義、曹福祥於警詢供證之情節相
    符，並有查獲現場圖、現場照片在卷及麻將一副（含牌尺四
    支）、骰子三顆、搬風骰子一顆、賭客所有之賭資共三百五
    十元及抽頭金二百元扣案可資佐證；又被告對於上開證據方
    法之證據能力並無意見，本院審酌上開證人警詢時之情況，
    認為並無不適當之情事，依刑事訴訟法第一百五十九條之五
    規定，得作為證據。復按刑法第二百六十八條規定意圖營利
    ，供給賭博場所或聚眾賭博罪，其中所謂「供給賭博場所」
    ，乃謂以一定之房屋或其他場所，供給他人作為賭博之場所
    ，且此項場所，不以公共或公眾得出入之場所為限，亦不以
    提供場所者自己參加賭博為必要；又所謂「聚眾賭博」，係
    指招集不特定之多數人共同賭博之意，並不以參與賭博之不
    特定多數人，必須同時聚集於一處共同從事賭博之行為為必
    要，只要其性質上係意圖營利集合多數人而為賭博，即應成
    立聚眾賭博罪。查本件被告於警詢時供稱：賭客賭博的場所
    是伊提供的，麻將賭法是賭客每人拿十六張牌，一底二百元
    ，一台五十元，自摸一次抽頭一百元，每圈抽頭二百元等語
    ，而證人即賭客邱乾錦於警詢時供稱伊與被告不認識，是朋
    友黃宗生來找伊去上址賭博等語，另賭客黃宗生、黃金義、
    曹福祥警詢時供稱渠等與被告係鄰居關係，賭客黃金義、曹
    福祥並供稱其等係因住在附近路過或剛好經過而去上址賭博
    等語，足見賭客邱乾錦、黃宗生、黃金義、曹福祥等人，係
    因路過上址或友人來訪而前往上址賭博；復參以賭客邱乾錦
    、黃宗生、黃金義供稱渠等係案發當日上午十一時許進去上
    址賭博，賭客曹福祥供稱其係案發當日上午十二時許前往上
    址賭博等語，且被告於員警查獲當時並不在現場，亦據被告
    供述在卷，是上開賭客前往上址賭博之時間不一，被告並未
    在現場管制人員出入，再參合證人即賭客黃金義於警詢供證
    稱伊本件是第二次在上址賭博等語，顯見有不特定多數人隨
    時前往被告所承租上址房屋賭博之情形，洵堪認定。故依被
    告及證人邱乾錦、黃宗生、黃金義、曹福祥上開供證情節，
    並佐以卷附查獲現場圖、現場照片及扣案之麻將賭具、賭資
    及抽頭金二百元等物，堪認被告確有意圖營利，於一ＯＯ年
    二月六日上午十一時許起至同日下午二時三十分許為警查獲
    前，提供其承租上址房屋作為賭博場所，並聚集不特定多數
    之賭客前往上址賭博之行為，被告自白核與事實相符，堪採
    為認定犯罪事實所憑之證據。綜上所述，本案事證明確，被
    告賭博犯行洵堪認定，應依法論科。
二、核被告傅愛貞所為，係犯刑法第二百六十八條前段之意圖營
    利供給賭博場所罪，及同條後段之意圖營利聚眾賭博罪。又
    被告以一行為同時觸犯意圖營利供給賭博場所罪及意圖營利
    聚眾賭博罪，為想像競合犯，應依刑法第五十五條規定，從
    情節較重之意圖營利聚眾賭博罪處斷。又本件依據聲請簡易
    判決處刑書犯罪事實欄記載「‧‧供人到場賭博財物‧‧，
    嗣於上開時間，經警在上址當場查獲賭客邱乾錦、黃宗生、
    黃金義、曹福祥在場賭博‧‧」等詞，且所犯法條欄亦記載
    被告涉犯刑法第二百六十八條之意圖營利供給賭博場所及聚
    眾賭博罪嫌，被告以一行為觸犯上開二罪名，為想像競合犯
    ，請從一重之意圖營利聚眾賭博罪處斷等語，應認被告上開
    意圖營利聚眾賭博犯行部分事實業經起訴，僅聲請簡易判決
    處刑書犯罪事實欄關於聚眾賭博犯行之記載較為簡略；況被
    告上開意圖營利聚眾賭博部分犯罪事實，與檢察官聲請簡易
    判決處刑及法院論罪科刑之意圖營利供給賭博場所犯罪事實
    ，既有想像競合犯之裁判上一罪關係，業如前述，自為檢察
    官聲請簡易判決處刑（與起訴有同一之效力）效力所及，本
    院自應併予審理，併予指明。
三、原審詳加審認，以被告傅愛貞犯行明確，依刑事訴訟法第四
    百四十九條第一項前段、第三項、第四百五十四條第二項、
    第四百五十條第一項，刑法第二百六十八條、第五十五條、
    第四十一條第一項前段、第三十八條第一項第二款、第三款
    、刑法施行法第一條之一第一項、第二項規定，並審酌被告
    提供賭博場所、聚眾賭博，助長投機風氣，有害社會秩序及
    善良風俗，及其智識程度、犯罪動機、目的、手段、素行、
    犯後態度尚佳，暨經營賭博期間僅一日、獲利非鉅等一切情
    狀，量處有期徒刑二月，並諭知如易科罰金，以一千元折算
    一日；復敘明扣案之麻將一副（內含牌尺四支，原審簡易判
    決漏載，應予補充）、搬風骰子一顆、骰子三顆等物，為被
    告所有，供本件賭博犯行所用之物，而扣案之抽頭金二百元
    ，則為被告因本件犯罪所得之物，分別依刑法第三十八條第
    一項第二款、第三款規定宣告沒收，並說明扣案賭資共三百
    五十元，已由查獲之新北市政府土城分局依社會秩序維護法
    規定移送法院裁處沒入，不於本案宣告沒收；其認事用法，
    核無不合，量刑亦屬妥適。
四、被告上訴意旨原指稱：本件是朋友於農曆過年初四來拜年，
    在伊住處打麻將，是親朋好友相聚，伊並非營利而提供賭博
    場所，且所謂抽頭二百元，僅是打牌者購買香煙、保力達之
    用，不是伊本人所拿；伊是從大陸嫁來臺灣，對臺灣法律不
    甚瞭解，且家境十分清寒，請法院給予較輕之刑及改過之機
    會等語為由，提起上訴。但被告事後於本院準備程序、審理
    中均已坦承意圖營利供給賭博場所及聚眾賭博之犯行；且按
    關於刑之量定，係實體法上賦予法院得為自由裁量之事項，
    倘其未有逾越法律所規定之範圍，或濫用其權限，即不得任
    意指摘為違法，以為上訴之理由（最高法院七十五年台上字
    第七○三三號判例意旨參照），本件被告雖就原審法院適法
    範圍裁量權之行使為爭執，惟原審量定刑期，已審酌上開情
    狀而判處被告最低度之法定刑有期徒刑二月，並諭知易科罰
    金之折算標準，並未逾越客觀上之適當性、相當性及必要性
    之比例原則，核屬妥適。本件原審判決認事用法及量刑既均
    無違誤可指，本案被告上訴並無理由，應予駁回。
五、末查，被告未曾因故意犯罪受有期徒刑以上刑之宣告，有臺
    灣高等法院被告前案紀錄表在卷可按，被告因一時失慮，致
    犯本罪，犯後已坦承犯行，尚知悔悟，則被告經此偵、審程
    序後，應知所警惕而無再犯之虞，本院因認所宣告之刑以暫
    不執行為適當，爰依刑法第七十四條第一項第一款規定，宣
    告緩刑二年，併依刑法第九十三條第一項第二款之規定在緩
    刑期內併付保護管束；另斟酌被告犯罪情節，認應命被告向
    指定之公益團體、地方自治團體或社區提供陸拾小時之義務
    勞務，用啟自新（按：被告究應向何公益團體、地方自治團
    體或社區提供義務勞務，屬執行之問題，應由檢察官斟酌考
    量被告性別、家庭、身份、職業、經歷、特殊專長、體能狀
    況及素行紀錄與參加意願等因素，再依義務勞務執行機構之
    地域、特性及勞務內容等為適當之安排）。
據上論斷，應依刑事訴訟法第四百五十五條之一第一項、第三項
、第三百六十八條、第七十四條第一項第一款、第二項第五款、
第九十三條第一項第二款，判決如主文。
本案經檢察官洪國朝到庭執行職務。
中    華    民    國   100    年    7     月    20    日
                  刑事第十庭  審判長  法  官  楊志雄
                                      法  官  劉景宜
                                      法  官  陳海寧
以上正本證明與原本無異
本件不得上訴
                                      書記官  陳春銘
中    華    民    國   100    年    7     月    20    日
附錄本案論罪科刑法條全文：
刑法第268條
意圖營利，供給賭博場所或聚眾賭博者，處 3 年以下有期徒刑
，得併科 3 千元以下罰金。